【裁判字號】    98,上訴,4665
【裁判日期】    981224
【裁判案由】    毒品危害防制條例
【裁判全文】
臺灣高等法院刑事判決                98年度上訴字第4665號
上  訴  人
即  被  告  甲○○
上列上訴人因毒品危害防制條例案件，不服臺灣臺北地方法院98
年度訴字第637 號，中華民國98年10月19日第一審判決（起訴案
號：臺灣臺北地方法院檢察署98年度毒偵字第689 號），提起上
訴，本院判決如下：
    主  文
上訴駁回。
    理  由
一、依刑事訴訟法第350條、第361條、第362條、第367條規定，
    不服地方法院之第一審判決而上訴者，須提出上訴書狀，並
    應敘述具體理由，為上訴必備之程式；其所提出之書狀未敘
    述上訴理由，或僅曾以言詞陳述上訴理由者，均應於上訴期
    間屆滿後20日內補提理由書於第一審法院。第一審法院經形
    式審查，認逾期未補提上訴理由者，應定期間先命補正；逾
    期未補正者，為上訴不合法律上之程式，應以裁定駁回。倘
    已提出上訴理由，但所提非屬具體理由者，則由第二審法院
    以上訴不合法律上之程式，判決駁回。而所謂具體理由，必
    係依據卷內既有訴訟資料或提出新事證，指摘或表明第一審
    判決有何採證認事、用法或量刑等足以影響判決本旨之不當
    或違法，而構成應予撤銷之具體事由，始克當之（例如：依
    憑證據法則具體指出所採證據何以不具證據能力，或依憑卷
    證資料，明確指出所為證據證明力之判斷如何違背經驗、論
    理法則）；倘僅泛言原判決認定事實錯誤、違背法令、量刑
    失之過重或輕縱，而未依上揭意旨指出具體事由，或形式上
    雖已指出具體事由，然該事由縱使屬實，亦不足以認為原判
    決有何不當或違法者（例如：對不具有調查必要性之證據，
    法院未依聲請調查亦未說明理由，或援用證據不當，但除去
    該證據仍應為同一事實之認定），皆難謂係具體理由，俾與
    第二審上訴制度旨在請求第二審法院撤銷、變更第一審不當
    或違法之判決，以實現個案救濟之立法目的相契合，並節制
    濫行上訴，最高法院97年度台上字第892 號判決意旨參照。
二、原審判決認被告甲○○明知海洛因、甲基安非他命依毒品危
    害防制條例第2 條第2 項第1 款、第2 款規定分列為第一級
    、第二級毒品管理，均不得非法持有及施用，竟於強制戒治
    執行完畢釋放後5 年內再犯施用毒品案件經法院判處罪刑確
    定後，仍不知悛悔，復基於施用第一級毒品海洛因之犯意，
    於98年1 月12日晚間8 時30分許為警查獲加以採尿前回溯26
    小時內之某時，在不詳地點施用第一級毒品海洛因1 次；另
    基於施用第二級毒品之犯意，於同年1 月12日下午4 時許，
    在臺北縣蘆洲市○○○道38號3 樓住處，施用第二級毒品甲
    基安非他命1 次。嗣於98年1 月12日晚間8 時35分許，在臺
    北市中山區○○○路與南京東路口因持有第二級毒品甲基安
    非他命1 包（驗餘淨重0.3537公克）為警查獲，經警方採集
    其尿液送驗結果，發現呈現第一、二級毒品陽性反應，而查
    悉上情。前揭事實業據被告於原審審理時供承不諱（見原審
    卷第58頁反、60頁），而被告為警查獲後排放採集之尿液，
    其送驗結果係呈現甲基安非他命、嗎啡及可待因類藥物陽性
    反應，有臺灣尖端先進生技醫藥股份有限公司98年1 月23日
    濫用藥物檢驗報告在卷可稽（見98年度毒偵字第328 號卷第
    44頁），此外，復有扣案米白色透明晶體1 包可佐，經鑑驗
    結果，該晶體確檢出第二級毒品甲基安非他命成分（驗餘重
    0.3537公克），有交通部民用航空局航空醫務中心98年1 月
    22日航藥鑑字第0980265 號毒品鑑定書附卷可考（同上卷第
    44頁），被告之自白既有上開證據足資補強，應堪信為真實
    。被告於有期徒刑執行完畢後，5 年內故意再犯有期徒刑以
    上之本罪，應依刑法第47條第1 項之規定論以累犯，並加重
    其刑。原審審酌被告前因施用毒品，歷經觀察、勒戒程序，
    並經追訴審判，惟仍未能完全戒絕毒癮，復再犯本件施用毒
    品罪，其施用毒品對於社會秩序固有間接之影響，惟本質上
    尚屬自我戕害行為，暨被告之素行、生活狀況、智識程度、
    犯後坦承犯行之態度等一切情狀，分別量處被告施用第一級
    毒品，累犯，處有期徒刑10月，又施用第二級毒品，累犯，
    處有期徒刑6 月，應執行有期徒刑1 年2 月，核無違誤。
三、本件上訴人即被告甲○○不服原判決，於98年11月18日具狀
    提起第二審上訴，其上訴理由略以：被告施用毒品之犯行，
    均係以燒烤方式，將一級毒品及二級毒品混合使用，而非原
    審認定之分別使用，被告係以一施用毒品行為，同時觸犯施
    用一、二級毒品罪，為想像競合，應從一重之施用第一級毒
    品罪論處，原審未詳加調查即分別量處，實有違誤證據調查
    原則等語。
四、惟查本件原判決綜合被告自白及卷內調查證據結果，認被告
    於98年1 月12日晚間8 時30分許為警查獲加以採尿前回溯26
    小時內之某時，在不詳地點施用第一級毒品海洛因1 次；另
    於同年1 月12日下午4 時許，在臺北縣蘆洲市○○○道38號
    3 樓住處，施用第二級毒品甲基安非他命1 次。觸犯毒品危
    害防制條例第10條第1 項、第2 項之施用第一級、第二級毒
    品罪，所犯二罪間，犯意各別，構成要件互異，予以分論併
    罰，認事用法，均無違誤。而被告於警詢及偵查中僅坦承將
    甲基安非他命置入鋁箔紙中燃燒吸食；及至原審始供稱有施
    用海洛因及甲基安非他命之事，但對於施用之時間、地點概
    稱已不記憶；且於原審審理詢問檢察官起訴之犯罪事實時，
    亦表示無意見。竟於上訴本院始予爭執，無非事後翻異，圖
    邀想像競合犯之寬典適用，被告空言指稱將第一級毒品及第
    二級毒品混合使用，應論以一罪云云，顯不足為採，依卷存
    資料觀察，難認屬具體的上訴理由。復核被告上訴理由之內
    容，未就原審判決有何採證認事、用法或量刑等足以影響原
    審判決本旨之不當或違法，而為具體指摘，揆諸首揭規定，
    其上訴自屬不合法律上之程式，應予駁回，並不經言詞辯論
    為之。
據上論斷，應依刑事訴訟法第367條前段、第372條判決如主文。
中    華    民    國    98    年    12    月    24    日
                刑事第十五庭  審判長法  官  吳昭瑩
                                    法  官  蘇隆惠
                                    法  官  吳炳桂
以上正本證明與原本無異。
如不服本判決，應於收受送達後10日內向本院提出上訴書狀，其
未敘述上訴之理由者並得於提起上訴後10日內向本院補提理由書
（均須按他造當事人之人數附繕本）「切勿逕送上級法院」。
                                    書記官  張嘉佐
中    華    民    國    98    年    12    月    28    日


司法院資訊處製作；財團法人民間司法改革基金會備份。
